【裁判字號】    97,易,1921
【裁判日期】    970609
【裁判案由】    加重竊盜
【裁判全文】
臺灣臺中地方法院刑事判決              97年度易字第1921號
公  訴  人  臺灣臺中地方法院檢察署檢察官
被      告  丁○
                    現於臺灣彰化監獄彰化分監
上列被告因竊盜案件，經檢察官提起公訴（96年度偵字第29390
號），本院判決如下：
    主    文
丁○犯踰越安全設備竊盜罪，共貳罪，各處有期徒刑捌月。應執
行有期徒刑壹年。
    犯罪事實及理由
一、丁○意圖為自己不法之所有，(一)先於民國96年11月29日上
    午11時20分許，趁臺中市北屯區仁友巷29號2樓2C號之甲○
    ○及丙○○所居住之房間窗戶未關之際，自窗戶越入房間內
    （侵入住宅部分未具告訴），徒手竊取甲○○所有之內衣9
    件、吹風機1具及丙○○所有之內衣4件、印表機1台。得手
    後，將上開物品以1黑色手提袋包藏離去。(二)復於同日中
    午12時10分許，趁臺中市北屯區忠冠巷23號之乙○○住處之
    2 樓窗戶未關之際，自窗戶越入該住宅（侵入住宅部分未據
    告訴），徒手竊取手提電腦1台得手，嗣欲離去之際，為乙
    ○○發覺，遂棄置該手提電腦後逃逸。旋為警據報在臺中市
    北屯區忠冠巷19號前查獲，並扣得內衣13件、吹風機1具、
    印表機1台及手提電腦1台（均已發還）。
二、本案檢察官、被告丁○並未就卷內證據資料之證據能力有所
    爭執，且迄於言詞辯論終結前，均未主張有刑事訴訟法第
    159 條第1項不得為證據之情形，是應認已同意卷內證據均
    得作為證據，且經本院審酌後，認無不適當之情形，應認本
    案調查之卷內證據均有證據能力，合先敘明。
三、前揭犯罪事實，業據被告坦承不諱，核與證人甲○○、丙○
    ○及乙○○於警詢證述情節相符，並有贓證物保管收據3紙
    在卷可稽。綜上，足認被告之自白與事實相符，其犯行堪予
    認定。
四、核被告所為，均係犯刑法第321條第1項第2款之加重竊盜罪
    。被告就犯罪事實 (一)部分，以一竊盜行為，侵害二人之
    財產法益，係一行為而觸犯數罪名，為想像競合犯，應從一
    重論以一前揭加重竊盜罪。被告所犯上開2次加重竊盜犯行
    ，犯意各別，行為互殊，應予分論併罰。爰審酌被告素行不
    佳，有多次竊盜之前案紀錄，此有台灣高等法院被告全國前
    案紀錄表一份在卷可稽，迭次再犯，惟犯後坦承犯行，所竊
    取之物業均由被害人領回等一切情狀，分別量處如主文所示
    之刑及考量其前揭犯行均係於同日所為而定其應執行之刑。
據上論斷，應依刑事訴訟法第二百九十九條第一項前段，刑法第
第三百二十一條第一項第二款、第五十五條、第五十一條第五款
，判決如主文。
中    華    民    國    97    年    6     月    9    日
                  臺灣臺中地方法院刑事第二庭
                            法  官  郭書豪
以上正本證明與原本無異。
如不服本判決，應於收受送達後10日內向本院提出上訴書狀（應
敘述具體理由並附繕本）。
上訴書如未敘述理由，應於上訴期間屆滿後20日內補提理由書於
本院。
中    華    民    國    97    年    6     月    9    日
                            書記官  陳美虹
附錄論罪科刑法條
中華民國刑法第321條
（加重竊盜罪）
犯竊盜罪而有左列情形之一者，處 6 月以上、 5 年以下有期徒
刑：
一  於夜間侵入住宅或有人居住之建築物、船艦或隱匿其內而犯
之者。
二  毀越門扇、牆垣或其他安全設備而犯之者。
三  攜帶兇器而犯之者。
四  結夥三人以上而犯之者。
五  乘火災、水災或其他災害之際而犯之者。
六  在車站或埠頭而犯之者。
前項之未遂犯罰之。


司法院資訊處製作；財團法人民間司法改革基金會備份。
